【裁判字號】    90,易,1381
【裁判日期】    900524
【裁判案由】    違反著作權法
【裁判全文】
臺灣高雄地方法院刑事判決                          九十年度易字第一三八一號
    公  訴  人  臺灣高雄地方法院檢察署檢察官
    被      告  丁○○
                丙○○
    選任辯護人  蘇精哲律師
                王正嘉律師
                徐建光
右列被告因違反著作權法案件，經檢察官提起公訴（九十年度偵字第三二五四號、第
五０二四號），本院判決如左：
    主  文
丁○○共同連續以明知為侵害著作權之物，意圖營利而交付之方法侵害他人之著作權
，處有期徒刑月，如易科罰金，以佰元折算壹日；緩刑貳年。
丙○○以明知為侵害著作權之物意圖散布而陳列之方法侵害他人之著作權，處有期徒
刑貳月，如易科罰金，以佰元折算壹日。
扣案附表所示之音樂光碟片貳佰伍拾肆片，沒收。
    事  實
一、丁○○明知其向某不詳年籍姓名綽號小林之男子所購得附表所示之音樂光碟片，
    為未經附表所示之公司授權，而擅自重製該公司享有著作權之音樂著作，竟意圖
    散布、營利，以光碟片每片新台幣（下同）四十元之價格販入後，於九十年二月
    四日上午十時許起，在高雄市○○區○○路建興市場內擺設攤位，以每片一百元
    價格，自助式方式，連續販賣交付予不特定人牟利多次。嗣丙○○於同日上午十
    時許至上址找丁○○，因丁○○要暫時離開買飲料，央丙○○代為看顧攤位，丁
    ○○亦明知丁○○所販賣之附表所示之音樂光碟片，為未經附表所示之公司授權
    ，而擅自重製該公司享有著作權之音樂著作，竟共同基於散布之意圖，於同日上
    午十一時四十五分，在上開地點為警查獲，並扣得丁○○所有供販賣用之盜版音
    樂光碟片二百七十六片（其中二十二片未據告訴），進而因丙○○之供述通知丁
    ○○到案說明始知上情。
二、案經附表所示公司訴由內政部警政署保安警察第二總隊第五大隊移送臺灣高雄地
    方法院檢察署檢察官偵查起訴。
    理  由
一、訊據被告丁○○對於右揭犯罪事實坦承不諱，被告丙○○則矢口否認有何違反著
    作權法之犯行，辯稱：不知光碟片是盜版，當時幫丁○○看顧攤位，僅意在防止
    物品遺失，且沒有人投錢進入筒購買內，因為我告訴他們老闆不在，等老闆回來
    才知道怎麼賣云云，惟查：右揭犯罪事實，業據告訴代理人乙○○、王世賢、己
    ○○指訴綦詳，且經查獲警員即證人甲○○到庭結證稱：我們執行專案勤務，結
    果我們到建興市場發現有不特定人士向被告周購買盜版光碟，一到現場只有看見
    被告丙○○在攤位前，是放置垃圾桶，有標示價錢，是自助式，我們在遠處看到
    有人接近向被告丙○○詢問內容關於什麼我們沒有聽見，因為公開陳列盜光碟片
    已構成犯罪我們依法將被告丙○○逮捕，後來被告丙○○供出實際販售人是丁○
    ○，就通知洪丁○○到案等語，查獲警員即證人戊○○到庭結證稱：當天我們到
    市場時是被告丙○○在看攤位，我們沒有看到有人已經買受盜版光碟片，只是看
    到被告丙○○在看攤位，我們就向前逮捕，是在訊問中丙○○說是幫丁○○看攤
    位，才通知丁○○來到案，被告丁○○沒有在現場，逮捕丙○○前看到有客人在
    攤位前看盜版光碟，但是我們沒有看到丙○○有沒有向顧客介紹等語明確；而扣
    案之盜版音樂光碟片，與正版音樂光碟片相較，其售價過低、彩色字體及人像印
    刷粗糙、大多署名方圓唱片出版，一般人仍能從前揭差異性及販售地點清楚分辨
    係盜版光碟片，更何況係有相當學識之被告丙○○？又依共同被告丁○○供陳：
    被告丙○○市場前曾以電話聯繫問其近況後，始到擺設盜版光碟片處所找他等語
    ，被告丙○○對被告丁○○所販賣之物係盜版音樂光碟片知情無訛；此外並有上
    開音樂著作權證明資料、盜版音樂光碟片二百七十六片附卷可稽，是被告丁○○
    自白與事實相符，被告丙○○上述辯詞不足採信，本件事證明確，被告二人犯行
    洵堪認定。
二、核被告丁○○所為係違反著作權法第九十三條第三款、第八十七條第二款之明知
    為侵害著作權之物意圖營利而交付罪，被告丙○○所為，係犯著作權法第九十三
    條第三款、第八十七條第二款之以明知為侵害著作權之物意圖散布而陳列之方法
    侵害他人之著作權罪。被告二人就意圖散布而陳列之構成要件行為，具有犯意聯
    絡及行為分擔，為共同正犯。再被告丁○○先後多次違反著作權法之犯行，時間
    緊接，方法相同，觸犯構成要件相同之罪名，顯係基於概括犯意為之，為連續犯
    ，應依刑法第五十六條規定各論以一罪。爰審酌被告丁○○貪圖個人不法利益，
    侵害他人智慧財產權，行為殊不足取，致告訴人之辛苦創作，遭受重大打擊，使
    社會、一般國民同因其侵害智慧財產權之行為，付出相當代價，惟念其販賣期間
    尚短、數量不大及犯後坦承犯行，態度良好等一切情狀，另審酌被告丙○○因情
    誼暫時為丁○○看顧攤位，其本身有正當職業，一時失慮至罹刑章，犯罪時間僅
    約半小時、數量不大及犯後否認犯行等一切情狀，分別酌情量處如主文所示之刑
    ，並諭知易科罰金之折算標準。又被告於犯罪行為後，刑法第四十一條已於九十
    年一月十日修正公布生效，依該條第一項之規定：「犯最重本刑為五年以下有期
    徒刑以下之刑之罪，而受六個月以下有期徒刑或拘役之宣告，因身體、教育、職
    業、家庭之關係或其他正當理由，執行顯有困難者，得以一元以上三元以下折算
    一日，易科罰金。但確因不執行所宣告之刑，難收矯正之效，或難以維持法秩序
    者，不在此限」。比較新舊法，新法規定較有利於被告，依刑法第二條第一項前
    段，應適用刑法第四十一條第一項。又查被告丁○○前未曾受有期徒刑以上刑之
    宣告，此有臺灣高雄地方法院檢察署刑案資料查註紀錄表一紙在卷可憑，其因一
    時失慮，誤罹刑章，犯後始終坦承犯行，顯深有悔悟，經本件偵審程序及科刑宣
    告之教訓，當知警惕，諒無再犯之虞，本院因認所宣告之刑以暫不執行為適當，
    爰併予宣告緩刑二年，以啟自新；被告丙○○否認犯行，本院認不宜給予緩刑。
    至扣案盜版之音樂光碟片二百七十六片，除其中二十二片未據告訴不予宣告沒收
    外，其於二百五十四片為被告丁○○所有供犯罪所用之物，應依刑法第三十八條
    一項第二款規定宣告沒收。
據上論斷，應依刑事訴訟法第二百九十九條第一項前段，著作權第八十七條第二款、
第九十三條第三款，刑法第二條第一項前段、第十一條前段、第五十六條、第四十一
條第一項、第三十八條第一項第二款、第七十四條第一款，罰金罰鍰提高標準條例第
二條，判決如主文。
中      華      民      國      九十      年      五      月   二十四   日
                                  臺灣高雄地方法院刑事第一庭
                                          法  官    郭貞秀
右正本證明與原本無異。
如不服本判決，應於判決送達後十日內，向本院提出上訴狀。
                                      書  記  官    黃國忠
中    華    民    國      九十年      五      月      二十五      日


司法院資訊處製作；財團法人民間司法改革基金會備份。
